臺灣臺南地方法院臺南簡易庭民事判決
110年度南小字第2121號
原      告  馨琳揚企管顧問有限公司

法定代理人  唐明良
訴訟代理人  王郁雯
            黃楠傑
被      告  吳瓊媺

上列當事人間請求給付電信費事件，本院於民國111年2月22日言
詞辯論終結，判決如下：
    主      文
被告應給付原告新臺幣伍萬陸仟柒佰參拾肆元，及自民國一百一
十一年二月五日起至清償日止，按週年利率百分之五計算之利息
。
訴訟費用新臺幣壹仟元由被告負擔。
本判決得假執行。
    事實及理由
壹、程序方面
　　被告經合法通知而未於言詞辯論期日到場，核無民事訴訟法
    第386條所列各款情形，爰依原告聲請由其一造辯論而為判
    決。
貳、實體方面
一、原告主張：被告前於民國103年1月8日向訴外人台灣大哥大
    電信股份有限公司（下稱台哥大公司）辦理手機門號2支，
    並簽訂「行動電話/第三代行動通信業務申請書」、「myMus
    ic月租8折(6)加掛案(0204)_000-0000」同意書（下合稱系
    爭契約），合約期間分別如前揭申請書所載，被告依約有給
    付電信費用之義務。詎被告於合約期間未屆期，即未依約繳
    納電信費用，迄今尚積欠電信費新臺幣（下同）13,734元及
    專案補償款43,000元，共計56,734元未為清償，迭催未果。
    又台哥大公司於106年8月21日將上開債權讓與原告，並以本
    件起訴狀繕本送達被告作為債權讓與之通知，爰依系爭契約
    及債權讓與之法律關係提起本件訴訟等語。並聲明：被告應
    給付原告56,734元，及自起訴狀繕本送達翌日起至清償日止
    ，按年息百分之5計算之利息。
二、被告未於言詞辯論期日到場，亦未提出書狀作任何聲明或陳
    述。
三、得心證之理由
  ㈠按「立同意書人（即被告）同意申辦下列專案：968(30)：30
    個月……。行動上網789(30)專案：30個月……。myVideo電影(6
    )加值服務專案：6個月」、「立同意書人若違反第一項所列
    各專案之語音資費規定、上網資費規定、取消加值服務/轉
    換服務資費時，應分別支付各專案之終端設備補貼款、專案
    優惠補貼款。但若係退租或銷號時，需同時支付三項專案之
    補貼款。各專案補貼款之金額如下規定……惟該金額得按比例
    逐日遞減：*968(30)：終端設備補貼款10,000元。*行動上
    網789(30)：終端設備補貼款14,000元。*myVideo電影月租
    館(6)：終端設備補貼款300元。專案優惠補貼款（依違約時
    已享累計月租費優惠金額計算，51元/月）」、「同意申裝m
    yMusic加值服務……，並同意自申辦之日起使用6個月（下稱
    「6個月綁約期間」），即可獲得專案期間內每月月租費八
    折之優惠。……月租費……149元……，將隨立同意書人之台灣大
    哥大電信帳單每月出帳，未滿一個月以一個月收費。於6個
    月綁約期間屆滿後，未主動申請取消myMusic服務者，視為
    同意繼續使用此服務，將以未折扣的月租費原價149元續用
    。……於6個月綁約期間內提前取消myMusic服務、退租或被銷
    號時，除所享之服務立即終止外，並應支付台灣大哥大補償
    款200元整，惟補償款之金額得按比例逐日遞減」，行動電
    話/第三代行動通信業務申請書第一點及第二點、myMusic月
    租8折(6)加掛案(0204)_000-0000同意書第一點及第二點分
    別訂有明文。次按「債權人得將債權讓與於第三人」、「讓
    與債權時，該債權之擔保及其他從屬之權利，隨同移轉於受
    讓人」，民法第294條第1項前段、第295條第1項前段復有明
    文。又「當事人對於他造主張之事實，於言詞辯論時不爭執
    者，視同自認……當事人對於他造主張之事實，已於相當時期
    受合法之通知，而於言詞辯論期日不到場，亦未提出準備書
    狀爭執者，準用第一項之規定。但不到場之當事人係依公示
    送達通知者，不在此限」，民事訴訟法第280條第1項及第3
    項亦有明定。
  ㈡被告已於相當時期受合法通知，卻於言詞辯論期日不到場且
    未提出準備書狀爭執，故對原告所主張前揭事實即應視同自
    認。前開事實復經原告提出與其所述相符之台灣大哥大行動
    電話/第三代行動通信業務申請書（含被告身分證正反面、
    健保卡正面）、myMusic月租8折(6)加掛案(0204)_000-0000
    同意書、無需申請行動上網試用聲明書、電信費帳單、專案
    補貼款繳款通知書、債權讓與證明書、債權讓與通知書暨回
    執等影本資料附卷為憑（見本院臺南簡易庭110年度南小字
    第2121號民事小額訴訟程序第一審卷宗﹝下稱院卷﹞第23頁至
    第58頁），自堪信原告上開主張為真。揆之前揭說明，原告
    本於系爭契約及債權讓與之法律關係，請求被告給付電信費
    用13,734元及專案補償款43,000元，洵屬有據。
  ㈢復按「應付利息之債務，其利率未經約定，亦無法律可據者
    ，週年利率為百分之五」、「給付有確定期限者，債務人自
    期限屆滿時起，負遲延責任」、「遲延之債務，以支付金錢
    為標的者，債權人得請求依法定利率計算之遲延利息」，民
    法第203條、第229條第1項、第233條第1項前段復有明定。
    查系爭契約既已約定被告應於繳費通知單所定之期間內繳納
    電信費用，而被告未依約繳納，業如前述，故被告自應於繳
    費通知單所定期限屆滿時起負遲延責任。原告僅請求自繳費
    通知單所定期限屆滿後之起訴狀繕本送達翌日即111年2月5
    日（見院卷第83頁所示之送達證書）起至清償日止，按週年
    利率百分之5計算之遲延利息，同屬有據。
四、「訴訟費用，由敗訴之當事人負擔」、「法院為（小額）訴
    訟費用之裁判時，應確定其費用額」，民事訴訟法第78條及
    第436條之19第1項分別定有明文。經核本件訴訟費用額確定
    為1,000元，應由敗訴之被告負擔。
五、本件為依民事訴訟法第436條之8第1項規定適用小額程序所
    為被告敗訴之判決，應按同法第436條之20依職權宣告假執
    行。
六、據上論結，原告之訴為有理由，依民事訴訟法第436條之23
    、第436條第2項、第385條第1項前段、第78條、第436條之1
    9第1項、第436條之20，判決如主文。
中　　華　　民　　國　　111 　年　　2 　　月　  25　　日
      臺灣臺南地方法院臺南簡易庭  法  官  陳谷鴻
以上正本證明與原本無異。　　　
如不服本判決，應於送達後20日內，向本院提出上訴狀並表明上
訴理由，如於本判決宣示後送達前提起上訴者，應於判決送達後
20日內補提上訴理由書（須附繕本）。
對於小額程序之第一審判決之上訴，非以其違背法令之理由，不
得為之。上訴狀內應記載表明㈠原判決所違背之法令及其具體內
容。㈡依訴訟資料可認為原判決有違背法令之具體事實者。　
中　　華　　民　　國　　111 　年　　3 　　月　　4 　　日
                                  書記官  洪季杏